【裁判字號】    95,訴,368
【裁判日期】    950306
【裁判案由】    毒品危害防制條例
【裁判全文】
臺灣板橋地方法院刑事判決               95年度訴字第368號
公  訴  人  臺灣板橋地方法院檢察署檢察官
被      告  甲○○
                    （現因另案於臺灣新竹監獄執行中）
上列被告因違反毒品危害防制條例案件，經檢察官提起公訴（94
年度毒偵字第6346號），本院判決如下：
    主  文
甲○○連續施用第一級毒品，累犯，處有期徒刑捌月，扣案之第
一級毒品海洛因壹包（淨重零點零陸公克）沒收銷燬；又連續施
用第二級毒品，累犯，處有期徒刑肆月。應執行有期徒刑拾壹月
，扣案之第一級毒品海洛因壹包（淨重零點零陸公克）沒收銷燬
。
    事  實
一、甲○○前因施用毒品案件，經觀察、勒戒後，認無繼續施用
    毒品之傾向，分別由臺灣板橋地方法院檢察署檢察官於民國
    87年6 月29日以87年度偵字第11879 號及於87年8 月21日以
    87年度偵字第15608 號處分不起訴確定；復因施用毒品案件
    經送強制戒治，因停止戒治交付保護管束期滿，由同署檢察
    官於89年1 月21日以89年度戒毒偵字第52號處分不起訴確定
    ；又因施用毒品案件，經本院於90年3 月8 日以90年度毒聲
    字第1096號裁定送強制戒治，並由同署檢察官提起公訴，經
    本院以90年度易字第1497號判決判處有期徒刑五月確定，而
    此次強制戒治嗣經本院裁定停止戒治付保護管束，甲○○復
    於保護管束期間再犯施用毒品案件，另經本院以91年度毒聲
    字第179 號裁定撤銷停止戒治，令入戒治處所施以強制戒治
    ，於91年9 月26日強制戒治執行完畢，同署檢察官同時提起
    公訴，經本院以91年度易字第1073號判決判處有期徒刑七月
    ，而於92年9 月12日執行完畢（再犯本件構成累犯）。嗣甲
    ○○又因施用第一、二級毒品案件，經本院94年度訴字第
    1406 號 判決分別判處有期徒刑一年、八月，定其應執刑為
    有期徒刑一年六月，於94年8 月22日確定。詎甲○○仍不知
    悔改，復分別基於施用第一級毒品海洛因及第二級毒品安非
    他命之概括犯意，自前開最後判決確定後某日起至同年10月
    26 日 凌晨0 時40分許止，在臺北縣各地加油站、公廁等處
    所，連續以將海洛因溶液置入針筒施打之方式施用第一級毒
    品海洛因多次；及以將安非他命置入吸食器燒烤產生煙霧吸
    食之方式施用第二級毒品安非他命多次，嗣於94年10月26日
    凌晨1 時28分許，在臺北縣新莊市○○路11號前為警查獲，
    並扣得海洛因一小包（淨重0.06公克），始查知上情。
二、案經臺北縣政府警察局新莊分局報請臺灣板橋地方法院檢察
    署檢察官偵查起訴，本院於準備程序進行中，被告就被訴事
    實為有罪之陳述，經告知簡式審判程序之旨，並聽取公訴人
    、被告之意見後，由本院合議庭裁定由受命法官獨任進行簡
    式審判程序。
    理  由
一、訊據被告甲○○對於上揭施用第一級毒品海洛因及第二級毒
    品安非他命之事實均坦白承認；且其於94年10月26日經警採
    集尿液送驗結果，呈鴉片類嗎啡陽性及安非他命類甲基安他
    命陽性反應等情，有台灣檢驗科技股份有限公司濫用藥物尿
    液檢驗報告（報告編號：CH/2005/B0620）及 臺北縣政府警
    察局新莊分局毒品尿液對照表各一紙附卷可按（見94年度毒
    偵字第6346號卷第21、42頁）；此外並有第一級毒品海洛因
    一小包（淨重0.06公克）扣案可資佐證，而上開扣案白粉一
    小包送驗結果，確含第一級毒品海洛因成份一節，亦有卷附
    法務部調查局95年1 月12日調科壹字第060010845 號鑑定通
    知書一紙可稽（見同上偵卷第46頁）。綜上事證，堪認被告
    前開自白應與事實相符，堪予採信。又被告有如事實欄所載
    之毒品執行前科，有臺灣高等法院被告前案紀錄表一份附卷
    可按，是被告於強制戒治執行完畢釋放後五年內再犯本件施
    用第一級、第二級毒品之罪，事證明確，其犯行堪予認定。
二、查海洛因、安非他命分別為毒品危害防制條例第2 條第2 項
    第1 款、第2 款所列之第一級毒品、第二級毒品，不得非法
    持有、施用，是核被告甲○○所為係犯同條例第10條第1 項
    、第2 項之施用第一級毒品罪及施用第二級毒品罪。其於施
    用前後持有毒品之行為，應為其施用毒品之犯行所吸收，不
    另論罪。其先後多次施用第一級毒品及第二級毒品之犯行，
    時間緊接，犯罪構成要件相同，顯係基於概括之犯意反覆為
    之，應依連續犯之規定論以一罪並加重其刑；又被告施用第
    一級毒品海洛因及第二級毒品安非他命，犯意各別，行為互
    殊，應分論併罰。再查，被告有如事實欄所示論罪科刑執行
    前科，有卷附臺灣高等法院被告前案紀錄表一份可按，其受
    有期徒刑之執行完畢，五年內再犯本件有期徒刑以上之罪，
    為累犯，應依法遞加重其刑。爰審酌被告甲○○前因施用毒
    品案件，經送觀察、勒戒、強制戒治，並經判決有罪確定後
    ，當知所惕勵，對於施用毒品之違法性及可罰性，應有明確
    而強烈之認識，詎其不知悛悔，復行施用海洛因、安非他命
    等毒品，戕害自己身心健康，殊非可取，兼衡其智識程度、
    犯罪動機、目的、施用期間長短、頻率，及前曾於94年間以
    祕密證人身分向警方提供線索，經警循線查獲他人持有毒品
    之犯行（此部分涉及祕密證人指證情節，詳卷附筆錄及移送
    書），及其犯後坦承犯行，態度良好，堪認有所悔改等一切
    情狀，分別量處如主文所示之刑，並定其應執行刑，以資懲
    儆。至扣案之第一級毒品海洛因（淨重0.06公克），應依同
    條例第18條第1 項之規定沒收銷燬。
據上論斷，應依刑事訴訟法第273 條之1 第1 項、第299 條第1
項前段，毒品危害防制條例第10條第1 項、第2 項、第18條第1
項，刑法第11條前段、第56條、第47條、第51條第5 款，判決如
主文。
本案經檢察官林俊儀到庭執行職務。
中    華    民    國    95    年    3     月    6    日
                  刑事第五庭    法  官  許映鈞
以上正本證明與原本無異。
如不服本判決，應於送達後10日內向本院提出上訴狀（須附繕本
）。
                                書記官  呂苗澂
中    華    民    國    95    年    3     月    6    日
附錄本案所犯法條全文
毒品危害防制條例第10條
施用第一級毒品者，處6月以上5年以下有期徒刑。
施用第二級毒品者，處3年以下有期徒刑。


司法院資訊處製作；財團法人民間司法改革基金會備份。
